【裁判字號】    97,審訴,3091
【裁判日期】    971231
【裁判案由】    毒品危害防制條例
【裁判全文】
臺灣桃園地方法院宣示判決筆錄        97年度審訴字第3091號
公  訴  人  臺灣桃園地方法院檢察署檢察官
被      告  甲○○
指定辯護人  本院公設辯護人彭詩雯
上列被告因毒品危害防制條例案件（起訴案號：97年度毒偵字第
5056號及移送併辦案號：97年度毒偵字第5934號），於中華民國
97年12月31日下午5 時許，在本院第14法庭宣示判決，出席職員
如下：
          法  官  鍾雅蘭
          書記官  楊郁馨
法官起立朗讀判決主文、犯罪事實要旨、附記事項、處罰條文，
及告以上訴限制、期間並提出上訴狀之法院，且諭知記載其內容
：
一、主  文：
    甲○○施用第二級毒品，累犯，處有期徒刑拾月；又施用第
    一級毒品，累犯，處有期徒刑壹年。應執行有期徒刑壹年陸
    月。
二、犯罪事實要旨：
  (一)甲○○有下列觀察、勒戒、強制戒治處遇及前科：
  １於民國88年間因施用第二級毒品案件，經本院以88年度毒聲
    字第7102號裁定送觀察、勒戒，因認有繼續施用毒品之傾向
    ，經本院以89年度毒聲字第1592號裁定令入戒治處所施以強
    制戒治，因戒治成效經評定為合格，經本院以89年度毒聲字
    第5106號裁定停止戒治併付保護管束，嗣因其於保護管束期
    間，違反保護管束應遵守事項情節重大，經本院以89年度毒
    聲字第7627號裁定撤銷停止戒治，令入戒治處所施以強制戒
    治，迄至90年10月24日強制戒治期滿執行完畢，並經臺灣桃
    園地方法院檢察署檢察官以91年度戒偵字第58號為不起訴處
    分確定。
  ２另於前開強制戒治執行完畢釋放後5 年內，即91年間再因施
    用第一、二級毒品案件，經本院以91年度毒聲字第2837號裁
    定令入戒治處所施以強制戒治，因戒治成效評定為合格，經
    本院以92年度毒聲字第1881號裁定停止戒治併付保護管束，
    嗣因其於保護管束期間，違反保護管束應遵守事項情節重大
    ，經本院以92年度毒聲字第2941號裁定撤銷停止戒治，惟因
    法律修正而報結未予執行，該次施用毒品犯行，並經本院以
    92年度訴字第5 號判決各判處有期徒刑10月、4 月，並定應
    執行有期徒刑1 年確定；另因竊盜案件，經本院以92年度易
    字第208 號判決判處有期徒刑1 年2 月確定，前開3 罪嗣經
    本院以93年度聲字第1013號裁定定應執行有期徒刑2 年2 月
    確定。
  ３復於92年間因施用第一、二級毒品案件，經本院以93年度訴
    字第350 號判決各判處有期徒刑1 年、10月，並定應執行有
    期徒刑1 年8 月確定；於93年間因竊盜案件，經本院以93年
    度壢簡字第459 號判決判處有期徒刑5 月確定，前開3 罪並
    經本院以95年度聲字第370 號裁定定應執行有期徒刑2 年確
    定後，前開各罪經接續執行，於96年5 月31日假釋出監併付
    保護管束，原應於97年4 月16日縮刑期滿，惟前揭假釋嗣經
    撤銷，且前開各案經本院以97年度聲減字第1013號裁定各予
    以減刑二分之一，並就前開91年間所犯施用第一、二級毒品
    、竊盜等案件定應執行刑有期徒刑1 年1 月，前開92年間所
    犯施用第一、二級毒品、竊盜案件，定應執行有期徒刑1 年
    確定後已無殘刑，無須再予執行，而於96年7 月16日減刑條
    例生效日執行完畢（於本案構成累犯，最高法院97年度臺非
    字第302 號、第337 號、第360 號判決意旨參照）。
  (二)詎猶不知悔改，竟分別基於第二級毒品甲基安非他命（起訴
    書均稱安非他命，應由本院予以更正）及施用第一級毒品海
    洛因之犯意，於97年7 月7 日晚間10時許，在新竹縣關西鎮
    某處友人車上，先以水煙斗抽煙之方式，施用第二級毒品甲
    基安非他命1 次後，旋以針筒注射之方式，施用第一級毒品
    海洛因1 次。嗣於同年月8 日凌晨，因另涉竊盜案件為警查
    獲後，經其同意採集尿液後，之後於同日又為臺灣新竹看守
    所收容人入所時採驗尿液，檢驗結果均呈甲基安非他命及嗎
    啡陽性反應始悉上情。
三、附記事項：
    臺灣桃園地方法院檢察署檢察官以97年度毒偵字第5934號移
    送併辦之案件，與起訴書所指之犯罪事實為同一犯罪事實，
    本院自得併予審理，附此敘明。
四、處罰條文：
    毒品危害防制條例第10條第1 項、第2 項，刑法第11條前段
    第47條第1 項、第51條第5 款。
五、協商判決除有刑事訴訟法第455 條之4 第1 項第1 款於本訊
    問程序終結前，被告撤銷協商合意或檢察官撤回協商聲請者
    ；第2 款被告協商之意思非出於自由意志者；第4 款被告所
    犯之罪非第455 條之2 第1 項所定得以協商判決者；第6 款
    被告有其他較重之裁判上一罪之犯罪事實者；第7 款法院認
    應諭知免刑或免訴、不受理者情形之一，及違反同條第2 項
    「法院應於協商合意範圍內為判決；法院為協商判決所科之
    刑，以宣告緩刑或2 年以下有期徒刑、拘役或罰金為限」之
    規定者外，不得上訴。
六、如有前述例外得上訴之情形，又不服本件判決，得自收受判
    決送達後10日內，向本院提出上訴書狀，上訴於第二審法院
    。
中    華    民    國    97    年    12    月    31    日
                            刑事庭法  官  鍾雅蘭
以上正本證明與原本無異。
                                  書記官  楊郁馨
中    華    民    國    97    年    12    月    31    日
附錄本案論罪科刑依據之法條：
毒品危害防制條例第10條
施用第一級毒品者，處6 月以上5 年以下有期徒刑。
施用第二級毒品者，處3 年以下有期徒刑。


司法院資訊處製作；財團法人民間司法改革基金會備份。
